【裁判字號】    95,聲,226
【裁判日期】    950329
【裁判案由】    選任臨時管理人
【裁判全文】
臺灣桃園地方法院民事裁定               95年度聲字第226號
聲  請  人  台灣桃園地方法院檢察署檢察官
相  對  人  力峰有限公司
法定代理人  甲○○
上列當事人間聲請選任臨時管理人事件，本院裁定如下：
    主  文
聲請駁回。
聲請程序費用由聲請人負擔。
    理  由
一、本件聲請意旨略以：相對人力峰有限公司之負責人甲○○於
    民國94年5 月31日因偽造文書案件遭本院刑事庭以94年度訴
    字第612 號判決判處有期徒刑4 月，如易科罰金，以300 元
    （銀元）折算1 日，緩刑2 年，並於同年7 月2 日確定。而
    甲○○以偽造王麗玲名義立具之股權讓與同意書而將王麗玲
    名下之相對人公司股權全數讓與第三人李玟萱之公司變更事
    項登記，亦經聲請人函請經濟部撤銷在案，王麗玲認本件相
    對人公司之董事甲○○不能行使職權，乃向聲請人請求向本
    院提出本件聲請，聲請人依上開事實，認相對人有指定臨時
    管理人之必要，而聲請本院選任相對人公司之臨時管理人等
    語，並提出本院94年度訴字第612 號宣示判決筆錄、經濟部
    經授中字第09433150070 號函、相對人公司登記基本資料查
    詢、甲○○之全國刑案資料查註表各乙件為證。
二、按董事會不為或不能行使職權，致公司有受損害之虞時，法
    院因利害關係人或檢察官之聲請，得選任一人以上之臨時管
    理人，代行董事長及董事會之職權。但不得為不利於公司之
    行為，公司法第208 條之1 定有明文。又上開條文依同法第
    108 條第4 項之規定，於有限公司準用之。而上開規定之立
    法理由厥為：「按公司因董事死亡、辭職或當然解任，致董
    事會無法召開行使職權；或董事全體或大部分均遭法院假處
    分不能行使職權，甚或未遭假處分之剩餘董事消極地不行使
    職權，致公司業務停頓，影響股東權益及國內經濟秩序，增
    訂本條，俾符實際。」可知選任臨時管理人需在公司董事因
    自然（死亡）或法律（辭職或當然解任）之因素致無法召開
    董事會，或公司董事全體或大部分遭假處分不能行使職權而
    剩餘董事消極不行使職權等影響公司業務運作嚴重之情況下
    ，始得為之。
三、經查，本件相對人置有董事一人即甲○○乙節，有相對人公
    司基本資料查詢單1 件在卷可參，而依聲請意旨所指，甲○
    ○固經法院判處有期徒刑4 月確定在案，惟同時經法院為緩
    刑2 年之宣告，有聲請人提出之本院94年度訴字第61 2號宣
    示判決筆錄在卷可稽，且甲○○於本件聲請程序中之95年3
    月21日到院陳稱其仍為相對人公司負責人，並執行公司業務
    等語明確（見本院卷附之95年3 月21日訊問筆錄），復參諸
    聲請人所提出之相關資料，均難認相對人之董事有何因自然
    或法律因素而無法召開董事會或遭法院假處分而無法行使職
    權之情況。又經本院依職權訊問原聲請人王麗玲，關於相對
    人公司有何選任臨時管理人之必要性，其陳稱：因甲○○又
    要把李玟萱變更為股東，且另開設力峰機電有限公司，而將
    相對人公司之客戶移轉，又不召開股東會等語（見本院卷附
    同上筆錄）。然查，其所謂李玟萱之股權變更登記及力峰機
    電有限公司之開設云云，即令屬實，經核亦與上開法條所定
    選任臨時管理人之要件不符，至於王麗玲所稱甲○○不行使
    公司職權，使公司業務停頓，且不召開股東會云云，為甲○
    ○到庭所否認，而王麗玲就此亦未提出相關事證以供本院調
    查或審認，是王麗玲空言主張相對人公司有選任臨時管理人
    之必要云云，不足為採。此外，聲請人復未提出相對人之董
    事甲○○不為或不能行使職權，致公司有受損害之虞之證據
    ，本院實難僅以上開事由，即遽認本件有公司法第208 條之
    1 所謂董事會不為或不能行使職權致公司受有損害之虞之情
    狀。綜上所述，聲請人所提本件聲請，為無理由，應予駁回
    。
四、依非訟事件法第21條第2 項、民事訴訟法第78條，裁定如主
    文。
中    華    民    國    95    年    3     月    29    日
                  民事第二庭    法  官  范明達
以上正本係照原本作成
如對本裁定抗告，須於裁定送達後10日內向本院提出抗告狀，並
應繳納抗告費新台幣1,000 元。
中    華    民    國    95    年    3     月    31    日
                                書記官  李燕枝


司法院資訊處製作；財團法人民間司法改革基金會備份。
